ACORDAO-COMPLETO-2438363

ACÓRDÃO 14067/2020 ATA 43/2020 - PRIMEIRA CÂMARA

VISTOS, relatados e discutidos estes autos de representação formulada pela empresa Promove Segurança Eletrônica Eireli, com pedido de medida cautelar, noticiando possíveis irregularidades ocorridas no Pregão Eletrônico 20000009/2020, promovido pela Empresa Brasileira de Correios e Telégrafos, para contratação de serviço de monitoramento com equipamentos de alarme da contratada a ser executado em diversas unidades da entidade, pelo período de 12 meses;
ACORDAM os Ministros do Tribunal de Contas da União, reunidos em Sessão da 1ª Câmara, ante as razões expostas pelo Relator, em:
9.1. conhecer da representação para, no mérito, considerá-la improcedente;
9.2. considerar prejudicado o exame do pedido de medida cautelar;
9.3. dar ciência à representante e à Empresa Brasileira de Correios e Telégrafos;
9.4. arquivar os presentes autos.

Representação noticiando possíveis irregularidades ocorridas no Pregão Eletrônico 20000009/2020, promovido pela Empresa Brasileira de Correios e Telégrafos, para contratação de serviço de monitoramento com equipamentos de alarme da contratada a ser executado em diversas unidades da entidade.

Primeira Câmara

Empresa Brasileira de Correios e Telégrafos - ECT.

3. Interessados/Responsáveis: não há.

13.1. Ministros presentes: Benjamin Zymler (na Presidência), Walton Alencar Rodrigues (Relator), Bruno Dantas e Vital do Rêgo.
13.2. Ministros-Substitutos presentes: Augusto Sherman Cavalcanti e Weder de Oliveira.

ACORDAO-COMPLETO-2481892

Acórdão de Relação 8225/2021 - Primeira Câmara

Acórdão de Relação

WALTON ALENCAR RODRIGUES

Adoto, como relatório, a instrução da Secretaria de Controle Externo de Aquisições Logísticas (Selog) , peça 25, cuja análise e proposta de encaminhamento contou com a anuência dos respectivos dirigentes.
Transcrevo a instrução a seguir, in verbis:
	"A. Identificação do Processo

	TC Processo 035.959/2020-7
	Conhecimento e oitiva

	Unidade Jurisdicionada
	Uasg

	Empresa Brasileira de Correios e Telégrafos (Correios) 
	Não se aplica

	Objeto

	Prestação de serviço de monitoramento com equipamentos de alarme da contratada a ser executado nas unidades listadas no Projeto Básico (edital, à peça 7, p. 2 e projeto básico, à 16, p. 18-28) .

	Representante
	CNPJ

	Promove Segurança Eletrônica Eireli
	08.438.690/0001-77

	Há pedido de Sustentação Oral?
	Procuração 

	Não
	Peças 21 e 23

	Modo de Disputa
	Número do Certame
	Critério de Julgamento

	Estatais - Modo de disputa combinado
	20000009/2020 
 (Licitação 818574 licitacoes-e) 
	Menor preço global

	Vigência
	Valor Estimado

	Doze meses, podendo ser prorrogado (peça 17, p. 31) 
	R$ 737.687,50 (peça 24, p. 2) 

	Fase do Certame

	Em consulta ao Portal Licitações-e do Banco do Brasil, constatou-se que o certame foi homologado e o item adjudicado à licitante vencedora Digital Segurança Eletrônica Ltda. ME, em 25/9/2020, no valor total negociado de R$ 389.999,40 (peça 24, p. 2) .

	B. Alegações do Representante 

	1.	O representante alega, em suma, que (peça 1, p. 1-31) :
	a) com base nos preceitos legais e dos julgados citados pleiteia a revisão do ato que declarou a licitante Digital Segurança Eletrônica Ltda. ME vencedora do certame em referência, considerando que a Digital está prestes a assinar o contrato;
	b) participou do certame e sua proposta se encontra imediatamente acima da proposta da licitante declarada vencedora Digital Segurança Eletrônica Ltda. ME;
	c) a licitante Digital ofertou um sensor não homologado na Anatel, deixando de atender a exigência constante do Apêndice 2 do Projeto Básico anexo ao edital, que exige o registro e homologação dos equipamentos na Anatel;
	d) a análise constante do Parecer Técnico 17161781 (peça 10) concluiu que os equipamentos ofertados pela licitante declarada vencedora são homologados pela Anatel, destacando;
	e) ao analisar a documentação da licitante Digital, a representante verificou que o sensor modelo LC-103-PIMSK, fabricante DSC, não foi homologado pela Anatel, comunicando esse fato à pregoeira;
	f) a representante solicitou à Anatel que se pronunciasse sobre a certificação do sensor em questão; em resposta foi informado que o citado equipamento é passível de homologação e não pode ser comercializado ou utilizado no país;
	g) em relação a essa questão, os Correios afirmam que o cumprimento da exigência será verificado no momento da execução do contrato, apesar da exigência de homologação junto à Anatel;
	h) a habilitação foi realizada contrariando os princípios da vinculação ao instrumento convocatório, isonomia e legalidade, considerando a ausência de homologação da Anatel, violando o previsto no item 3, do Apêndice 2 (Projeto Básico - PB - 13676715) anexo ao edital; e
	i) a utilização e comercialização de produtos emissores ou receptores de rádio frequência que não sejam certificados pela Anatel sujeita a Administração ao pagamento de multa.
2.	Ao final requer, em suma, que (peça 1, p. 30-31) :
	a) o certame seja paralisado até o julgamento de mérito da presente representação;
	b) sejam adotadas providências tendentes à reanálise das propostas e documentos apresentados, reconhecendo a ilegalidade, com vistas desclassificar a licitante Digital, determinando-se o retorno do certame à fase anterior, convocando-se as licitantes na ordem classificatória;
	c) seja autorizado, desde já, o procedimento de inspeção, em regime prioritário, visando a apuração dos fatos;
	d) a pregoeira e a ECT, caso queiram, sejam instados a apresentarem considerações em razão da presente representação; e
	e) no mérito, a representação seja julgada procedente, confirmando-se a cautelar pleiteada, determinando-se à ECT que desclassifique a licitante Digital por ofertar equipamento não homologado pela Anatel, determinando o retorno à fase anterior.

	C. Exame de Admissibilidade

	Legitimidade do Autor

	O representante possui legitimidade para representar ao Tribunal?
 (Fundamento: art. 87, § 2º, da Lei 13.303/2016, c/c o art. 237 do Regimento Interno/TCU) 
	Sim

	Redação em Linguagem Compreensível

	A representação está redigida em linguagem clara e objetiva, contém nome legível, qualificação e endereço do representante?
 (Fundamento: art. 235 do Regimento Interno/TCU) 
	Sim

	Indício Concernente à Irregularidade ou Ilegalidade

	A representação encontra-se acompanhada do indício concernente à irregularidade ou ilegalidade apontada pelo autor?
 (Fundamento: art. 235 do Regimento Interno/TCU) 
	Sim

	Competência do TCU

	A representação trata de matéria de competência do TCU?
 (Fundamento: art. 235 do Regimento Interno/TCU) 
	Sim

	Interesse Público

	Os argumentos do autor indicam a possibilidade de existência de interesse público, caso restem comprovadas as supostas irregularidades apontadas na peça inicial.
 (Fundamento: art. 103, § 1º, da Resolução - TCU 259/2014) 
	Parcialmente

	Análise quanto ao interesse público: Confirmadas as alegações do representante, há potencial risco de inexecução ou execução insatisfatória do contrato.

	Conclusão quanto ao Exame de Admissibilidade

	3.	Presentes todos os requisitos de admissibilidade constantes no art. 87, § 2º, da Lei 13.303/2016, c/c os arts. 235 e 237, VII, do Regimento Interno/TCU, e no art. 103, § 1º, da Resolução - TCU 259/2014, a representação deve ser conhecida.

	D. Medida Cautelar - Avaliação dos Pressupostos

	Perigo da Demora

	Há decisão judicial ou administrativa, sem especificação de prazo, para suspender o andamento do processo licitatório ou a contratação?
	Não há informação

	No caso de contratações não decorrentes de Registro de Preços:
	O contrato decorrente do certame já foi assinado?
	Não há informação

	Análise:

	4.	Considerando que, em consulta ao Portal e-Licitações do Banco do Brasil, verificou-se que o certame foi homologado e o item adjudicado à licitante vencedora, em 25/9/2020, entende-se que está configurado o pressuposto do perigo da demora em razão de haver informação, no referido sistema, indicando a condição de 'contratado' para a empresa Digital Segurança Eletrônica Ltda. ME (peça 24, p. 2) . No entanto, não consta do DOU, até a presente data, publicação do extrato do decorrente contrato. Além disso, cumpre ressaltar que o subitem 10.2 do edital, à peça 17, p. 20, prevê que o adjudicatário terá o prazo de cinco dias úteis, contados a partir da data de sua convocação, para assinar o instrumento contratual eletronicamente no Sistema Eletrônico - SEI.

	Perigo da Demora Reverso

	O serviço/bem é essencial ao funcionamento das atividades da Unidade Jurisdicionada?
	Sim

	A Unidade Jurisdicionada está coberta contratualmente pelo serviço com razoável vigência (há a possibilidade de voltar a fase ou refazer o certame, a depender da consequência da concessão de cautelar no caso concreto) ou admite prorrogação excepcional?
	Não há informação

	Caso haja a possibilidade de manutenção do contrato com a atual prestadora dos serviços, as condições dessa contratação seriam melhores (menor preço e atendimento satisfatório) que o que se está em vias de contratar?
	Não há informação

	Análise:

	5.	Está configurado o pressuposto do perigo da demora reverso uma vez que os serviços licitados visam obter e manter a segurança das diversas unidades dos Correios listadas, à peça 16, p. 18-28, e dos usuários. Além disso, não há informação sobre contrato relacionado com os serviços licitados que esteja em vigor ou outra solução que possa vir a suprir a demanda a ser atendida pela contratação questionada.

	Plausibilidade Jurídica

	A Unidade Jurisdicionada está sujeita aos normativos supostamente infringidos?
	Sim

	Há plausibilidade nas alegações do representante ou nas verificações realizadas pela Unidade Técnica?
	Não há informação

	Há indício de sobrepreço ou superfaturamento?
	Não

	Há grave risco de lesão ao erário, inexecução ou execução insatisfatória do objeto?
	Não há informação

	Análise quanto à plausibilidade jurídica e quanto à necessidade de adoção de medida cautelar:

	6.	Trata-se de representação, com pedido de medida cautelar, sobre possíveis irregularidades ocorridas no Pregão Eletrônico 20000009/2020 (Licitação 818574 - e-Licitacões do Banco do Brasil) , promovido pela Empresa Brasileira de Correios e Telégrafos (Correios) , para contratação da prestação de serviço de monitoramento com equipamentos de alarme da contratada (peça 17, p. 2) a ser executado nas unidades listadas no Projeto Básico (peça 16, p. 18-28) , pelo período de 12 meses (peça 17, p. 31) , conforme condições, quantidades e exigências estabelecidas no edital.
7.	Em resumo, a argumentação da empresa representante sustenta que a licitante vencedora Digital Segurança Eletrônica Ltda. ME:
	a) não atendeu à exigência prevista no Apêndice 2 (Projeto Básico - PB - 13676715) anexo ao edital do aludido pregão eletrônico, que exige que os equipamentos sejam homologados pela Anatel; e
	b) em consulta realizada pela representante à Anatel, obteve-se a informação que o sensor modelo LC-103-PIMSK, fabricante DSC, ofertado pela licitante vencedora, não foi homologado, no entanto, a mesma foi declarada vencedora do certame e sua proposta foi adjudicada e homologada, com base em parecer técnico que conclui que os equipamentos são homologados.
8.	De maneira a melhor esclarecer a questão dos procedimentos adotados no âmbito do Pregão Eletrônico 20000009/2020 (Licitação-818574) , realizou-se consulta ao Portal e-Licitacões do Banco do Brasil, obtendo-se o histórico da licitação em tela (peça 24, p. 3-9) .
9.	Constata-se que dez empresas participaram da sessão de disputa de preços do referido certame (peça 24, p. 1) , com valor estimado de R$ 737.687,50 (peça 24, p. 2) . Observa-se, à peça 24, p. 8, que a diferença entre os valores totais dos lances finais da licitante declarada vencedora (Digital) e da representante Promove na disputa foi de R$ 29.000,00 (diferença aproximada de 7%) . 
10.	Cumpre ressaltar ainda que não se trata de aquisição de equipamento, mas de contratação prestação de serviço de segurança com equipamentos da contratada nas unidades dos Correios, conforme consta do subitem 2.6 do Projeto Básico, à peça 14, p. 1-2. Constata-se ainda que a contratada deverá confirmar com os Correios a instalação e entrega de todos os equipamentos em cada unidade:
 (...) 
2.6. A CONTRATADA deverá disponibilizar e instalar os sistemas de alarme com toda a infraestrutura necessária nas Unidades dos Correios nas relacionadas no APÊNDICE III e iniciar a prestação do serviço de monitoramento conforme etapas abaixo, cuja contagem do prazo se inicial após a data de assinatura do contrato.
2.6.1. Compete à contratada confirmar junto à contratante a instalação e entrega de todos os equipamentos em cada unidade dos correios, mediante o preenchimento do documento correspondente ao Apêndice IV - "Termo de recebimento e entrega de equipamentos e ativação de alarme";
 (...) 
11.	Nesse sentido, entende-se que a questão relativa, inclusive, à homologação, será verificada pela fiscalização do contrato no momento do recebimento da instalação dos equipamentos, conforme consta do subitem 2.6.1 do Projeto Básico transcrito no parágrafo 10 desta instrução.
12.	No tocante à questão do sensor modelo LC-103-PIMSK não possuir homologação junto à Anatel, cumpre ressaltar que não há informação segura que esse equipamento será efetivamente o utilizado na prestação de serviço. Além disso, verifica-se que há contradições nos autos quanto à homologação junto à Anatel.
13.	De um lado a representante afirma que o aludido sensor não se encontra homologado, tendo em conta a informação encaminhada pela Anatel em resposta à consulta formulada (o equipamento modelo LC-103-PIMSK é passível de homologação (peça 2, p. 4) ) . Já os Correios declaram o contrário, conforme consta do Parecer Técnico 17161781, à peça 10, p. 1, ao ressaltar que os equipamentos apresentados pela licitante vencedora Digital são homologados pela Anatel. Da mesma forma, a mensagem constante da peça 8, informando que todos os documentos apresentados pela vencedora Digital atendem às exigências constantes do edital (peça 8) .
14.	Cumpre ressaltar que não consta do Projeto Básico (peças 14 e 16) , que a contratada deverá instalar equipamentos da mesma marca em modelo em todas as unidades dos Correios, constando somente as funcionalidades exigidas (ver peça 16, p. 7-28, 30-32) .
15.	No entanto, considerando as contradições observadas quanto à homologação, e tendo em conta a informação obtida pela representante ao consultar a Anatel, no sentido de que o equipamento modelo LC-103-PIMSK é passível de homologação (peça 2, p. 4) , e o posicionamento da área técnica encaminhada pela representante no citado Parecer Técnico (peça 10, p. 1) e, em que pese a proposta da sociedade empresária Digital ser de menor valor indicando maior economicidade na competição, propõe-se realizar oitiva dos Correios para que se pronuncie, referente ao Pregão Eletrônico 20000009/2020 (Licitação 818574) , quanto aos seguintes pontos:
	a) habilitação de proposta da sociedade empresária Digital Segurança Eletrônica Ltda. ME, CNPJ 08.877.074/0001-12, em possível desacordo com o previsto no item 3 Apêndice 2 anexo ao edital do certame em referência, considerando que a informação prestada à representante pela Anatel sobre o equipamento modelo LC-103-PIMSK apresentado pela licitante Digital, ser passível de homologação, não podendo ser comercializado;
	b) medidas que serão adotadas no ato de entrega das instalações envolvendo todos os equipamentos utilizados pela sociedade empresária Digital Segurança Eletrônica Ltda. ME, em cada unidade dos Correios, em especial, no que concerne à homologação junto à Anatel;
	c) confirmação da situação atual do certame, informando se houve interposição de recursos e se o decorrente contrato foi celebrado; 
	d) em não havendo contrato celebrado decorrente da licitação em referência, informação sobre a existência de contrato para a prestação do serviço licitado, e, em caso positivo, informação sobre sua vigência;
	e) indicação, de forma objetiva, sobre os impactos advindos a essa administração em caso de eventual suspensão do procedimento de licitação em referência;
	f) outras informações julgadas úteis; e
	g) designação formal de interlocutor que conheça da matéria para esclarecer eventuais dúvidas, informando nome, função/cargo, e-mail e telefone de contato.
16.	Diante do exposto nos itens 4-5, em que pese estar configurado o pressuposto do perigo da demora, entende-se configurado o perigo da demora reverso, razão pela qual se propõe promover a oitiva da Empresa Brasileira de Correios e Telégrafos (Correios) para que se pronuncie, referente ao Pregão Eletrônico 20000009/2020 - Licitação 818574 (licitacoes-e) , acerca da existência dos pressupostos da medida cautelar pleiteada, bem como acerca das questões apontadas no item 15 desta instrução.

	E. Impacto dos Encaminhamentos Propostos

	Haverá impacto relevante na Unidade Jurisdicionada e/ou na sociedade, decorrente dos encaminhamentos propostos?
	Não

	F. Pedido de Ingresso aos Autos, de Informações/Vistas/Cópias, e de Sustentação Oral

	Há pedido de ingresso aos autos?
	Não

	Há pedido de informações/vistas/cópia do processo?
	Não

	Há pedido de sustentação oral?
	Não

	G. Processos Conexos e Apensos

	Há processos conexos noticiando possíveis irregularidades na contratação ora em análise?
	Não

	Há processos apensos?
	Não

	H. Proposta de Encaminhamento

	17.	Em virtude do exposto, propõe-se:
17.1.	conhecer da representação, satisfeitos os requisitos de admissibilidade constantes no art. 87, § 2º, da Lei 13.303/2016, c/c os arts. 235 e 237, VII do Regimento Interno deste Tribunal, e no art. 103, § 1º, da Resolução - TCU 259/2014;
17.2.	realizar a oitiva da Empresa Brasileira de Correios e Telégrafos (Correios) , com amparo no art. 250, V, do Regimento Interno/TCU, para que, no prazo de quinze dias, se pronuncie quanto aos seguintes pontos relativos ao Pregão Eletrônico 20000009/2020 (Licitação 818574) : 
	a) habilitação de proposta da sociedade empresária Digital Segurança Eletrônica Ltda. ME, CNPJ 08.877.074/0001-12, em possível desacordo com o previsto no item 3 Apêndice 2 anexo ao edital do certame em referência, considerando que a informação prestada pela Anatel sobre o equipamento modelo LC-103-PIMSK apresentado pela licitante Digital, ser passível de homologação;
	b) medidas que serão adotadas no ato de entrega das instalações envolvendo todos os equipamentos instalados pela sociedade empresária Digital Segurança Eletrônica Ltda. ME, em cada unidade dos Correios, em especial, no que concerne à homologação junto à Anatel;
	c) confirmação da situação atual do certame, informando se houve interposição de recursos e se o decorrente contrato foi celebrado;
	d) em não havendo contrato celebrado decorrente da licitação em referência, informação sobre a existência de contrato para a prestação do serviço licitado, e, em caso positivo, informação sobre sua vigência;
	e) indicação, de forma objetiva, sobre os impactos advindos a essa administração em caso de eventual suspensão do procedimento de licitação em referência;
	f) demais informações que julgar necessárias; e
	g) designação formal de interlocutor que conheça da matéria para dirimir eventuais dúvidas, informando nome, função/cargo, e-mail e telefone de contato;
17.3.	realizar, nos termos do art. 250, V, do Regimento Interno/TCU, a oitiva da sociedade empresária Digital Segurança Eletrônica Ltda. ME (CNPJ 08.877.074/0001-12) , para, no prazo de quinze dias, manifestar-se, caso queira, sobre os fatos constantes nos subitens 17.2, 'a', retro, assim como sobre os pressupostos da cautelar pleiteada;
17.4.	alertar a Empresa Brasileira de Correios e Telégrafos (Correios) quanto à possibilidade de o TCU vir a conceder medida cautelar para a suspensão do certame, caso haja indicativo de afronta às normas legais e/ou possibilidade de ocorrência de prejuízos à Administração; e
17.5.	encaminhar cópia da presente instrução à Empresa Brasileira de Correios e Telégrafos (Correios) , de maneira a embasar as respostas à oitiva."

8.1. Marcelo Luiz Ávila de Bessa (12330/OAB-DF) e outros.

Não atuou.

REPRESENTAÇÃO. PREGÃO ELETRÔNICO. serviço de monitoramento com equipamentos de alarme da contratada. CONHECIMENTO. IMPROCEDÊNCIA. EXAME DO PEDIDO DE MEDIDA CAUTELAR PREJUDICADO. ARQUIVAMENTO.

REPRESENTAÇÃO (REPR)

Secretaria de Controle Externo de Aquisições Logísticas (Selog).

Trata-se de representação de autoria da empresa Promove Segurança Eletrônica Eireli, com pedido de medida cautelar, noticiando possíveis irregularidades ocorridas no Pregão Eletrônico 20000009/2020, promovido pela Empresa Brasileira de Correios e Telégrafos (Correios) , para contratação de serviço de monitoramento com equipamentos de alarme da contratada a ser executado nas unidades listadas no Projeto Básico, pelo período de 12 meses, nas condições e quantidades estabelecidas no edital.
A representante alegou que a empresa Digital Segurança Eletrônica Ltda. ME, vencedora do certame, ofertou um sensor (modelo LC-103-PIMSK, fabricante DSC) não homologado na Anatel, deixando de atender à exigência constante do item 3 do Apêndice 2 do Projeto Básico anexo ao edital (peça 16, p. 15) , de que os equipamentos a serem instalados sejam homologados pela Agência Reguladora. 
Acrescentou que, embora tenha comunicado o fato à pregoeira, munido de resposta da Anatel à sua consulta, em que a Agência Reguladora afirma que o equipamento é passível de homologação e não pode ser comercializado ou utilizado no país, os Correios, sob o argumento de que o cumprimento da exigência será verificado no momento da execução do contrato, declararam a Digital Segurança Eletrônica Ltda. ME como vencedora.
Argumentou que a habilitação foi realizada contrariando os princípios da vinculação ao instrumento convocatório, isonomia e legalidade, tendo em vista a violação ao disposto no item 3 do Apêndice 2 do Projeto Básico anexo ao edital.
Requereu a emissão de medida cautelar com vistas a suspender o certame até o deslinde destes autos e, no mérito, a procedência desta representação para que o certame retorne à fase de análise das propostas, e a licitante Digital seja desclassificada, por ter ofertado equipamento não homologado pela Anatel, e sejam novamente convocadas as demais licitantes na ordem classificatória.
Tendo em vista que o certame foi homologado e adjudicado à empresa vencedora, em 25/9/2020 e que há indicação, no Portal e-Licitações do Banco do Brasil, da condição de "contratado" para a empresa Digital Segurança Eletrônica Ltda. ME (peça 24, p. 2) , embora, até a data da elaboração da instrução da unidade técnica, o extrato do contrato não houvesse sido publicado no Diário oficial da União (DOU) , a Selog considerou presente o pressuposto do perigo da demora para concessão da medida cautelar requerida.
Entretanto, uma vez que que a contratação visa obter e manter a segurança de unidades dos Correios e dos usuários, e que não há informação acerca de outra avença vigente para prestação desses serviços ou de outra solução que possa suprir a demanda a ser atendida pela contratação questionada, considerou também configurado o perigo da demora ao reverso
No que concerne ao pressuposto da fumaça do bom direito, a Selog entendeu que há contradições quanto à homologação ou não do equipamento pela Anatel, tendo em conta a informação obtida pela representante ao consultar a Agência, no sentido de que o equipamento modelo LC-103-PIMSK é passível de homologação (peça 2, p. 4) , e o posicionamento da área técnica promotora da licitação, por meio do Parecer Técnico 17161781, peça 10, p. 1, ressaltando que os equipamentos apresentados pela licitante vencedora Digital são homologados pela Anatel.
Ante os fatos, a Selog propôs a oitiva da Empresa Brasileira de Correios e Telégrafos (Correios) , com amparo no art. 250, V, do RI/TCU, para que, no prazo de quinze dias, se pronuncie quanto a: i) habilitação de proposta da empresa Digital Segurança Eletrônica Ltda. ME, em possível desacordo com o previsto no item 3 do Apêndice 2 anexo ao edital do certame; ii) medidas que serão adotadas no ato de entrega dos equipamentos instalados pela contratada, em especial, no que concerne à homologação deles junto à Anatel; iii) andamento do certame, informando se houve interposição de recursos e se foi celebrado contrato com a vencedora; iv) caso o contrato não tenha sido assinado, se há outra avença vigente para a prestação do serviço licitado; e v) eventuais impactos para a administração em caso de suspensão do procedimento de licitação em referência.
Sugeriu ainda a oitiva da empresa Digital Segurança Eletrônica Ltda. ME, vencedora do certame, para, querendo, se pronunciar sobre a irregularidade apontada e os pressupostos da medida cautelar pleiteada.
II
Discordo do encaminhamento proposto.
De acordo com o subitem 2.6 do projeto básico do Pregão Eletrônico 20000009/2020, peça 14, p. 1 e 2, não se trata de aquisição de equipamento, mas de contratação de prestação de serviço de segurança com equipamentos da contratada nas unidades dos Correios. 
Em resposta ao e-mail do representante, a pregoeira afirmou: 
"A responsabilidade pela instalação dos equipamentos é da Contratada, sendo que o Edital, por ser contratação de prestação de serviço, não detalhou as características mínimas de cada equipamento a ser utilizada na Contratação. 
Portanto, nesta fase da licitação, não há como analisar os equipamentos a serem utilizados na prestação do serviço. (...) 
 (...) Como a contratação em tela se trata de prestação de serviço, somente na instalação e efetiva prestação do serviço é que poderão ser analisados se os equipamentos estão de acordo com o Projeto Básico. Em especial, na execução do serviço, será observado se os equipamentos instalados foram homologados pela Anatel conforme previsto no PROJETO BÁSICO - PB - Nº 13676715 CSECGSOP-MT."
De fato, o subitem 2.6.1. do Projeto Básico estabelece que "compete à contratada confirmar junto à contratante a instalação e entrega de todos os equipamentos em cada unidade dos correios, mediante o preenchimento do documento correspondente ao Apêndice IV - Termo de recebimento e entrega de equipamentos e ativação de alarme", o que leva a crer que a homologação dos equipamentos, pela Anatel, será verificada pela fiscalização do contrato no momento do recebimento da instalação dos equipamentos, conforme afirmou a pregoeira.
Ademais, a informação obtida pela representante ao consultar a Agência foi no sentido de que o equipamento modelo LC-103-PIMSK é passível de homologação (peça 2, p. 4) .
Por fim, dez empresas participaram do certame, cujo valor estimado pela Administração foi de R$ 737.687,50 (peça 24, p. 2) . A empresa Digital Segurança Eletrônica Ltda. ME foi declarada vencedora da licitação, com a proposta de R$ 390.000,00, ao passo que a representante ofereceu a segunda melhor proposta, no valor de R$ 419.000,00. Houve, portanto, competitividade no certame, com significativa redução do valor inicialmente estimado, e a diferença entre os valores totais dos lances finais da licitante declarada vencedora e da representante foi de R$ 29.000,00, aproximadamente 7% do estimado (peça 24, p. 8) . 
Assim, a licitação atingiu sua finalidade de eleger a melhor proposta para a administração, sendo que a homologação ou não, pela Anatel, dos equipamentos a serem instalados será confirmada no momento do recebimento dos equipamentos a serem instalados, pelo contratante, mediante o "Termo de recebimento e entrega de equipamentos e ativação de alarme" (subitem 2.6.1. do projeto básico) , preenchido pela contratada, o que elimina o risco de instalação de equipamentos em desacordo com o edital e com o plano de trabalho.
Pelo exposto, satisfeitos os requisitos de admissibilidade constantes nos arts. 235 e 237, VII e parágrafo único, do RI/TCU, c/c o art. 87, § 2º, da Lei 13.303/2016, conheço da representação.
No mérito, julgo o feito improcedente, uma vez que não restaram configuradas infrações às normas atinentes ao tema, tampouco há risco de prejuízo ao Erário.
Feitas essas considerações, voto por que o Tribunal acolha a minuta de acórdão que ora submeto à deliberação do colegiado.
TCU, Sala das Sessões Ministro Luciano Brandão Alves de Souza, em 1º de dezembro de 2020.
.
WALTON ALENCAR RODRIGUES 
Relator